---
title: "UEMC R"
author: "Héctor Lozada"
date: "19 de noviembre de 2018"
output:
  pdf_document: default
  html_document: default
---

INFORME A SUAVECITO.ES
======================

El siguiente estudio está basado en los datos publicados por el usuario Miguel Gil en la red social [kaggle](https://www.kaggle.com/).

# Estudio y análisis de datos

Haciendo uso de técnicas de análisis de datos en el lenguaje de programación **R**, se ha determinado:

```{r, echo = FALSE, message=FALSE, warning=FALSE}
library(ggplot2)
library(knitr)
library(reshape2)
library(dplyr)

get_frecuency_range <- function(df, gender) {
  vector <- seq(5, 85, by=5)
  new_data_frame <- data.frame(mean_age = numeric(), female_count = numeric())
  
  for (index in seq_along(vector)) {
    new_data_frame <- rbind(new_data_frame, data.frame(
      gender = gender,
      mean_age = vector[index],
      frecuency = sum(df[df$mean_age >= (vector[index] - 5) & df$mean_age < vector[index], ]$frequency)))    
  }

  return (new_data_frame)
}

split_dataframe_name <- function (df, vec_sep) {
  df_struct <- data.frame(name <- character(), frequency <- numeric())
  df_split <- transform(df, names = colsplit(name, ' ', names = vec_sep))
  return (df_split)
}

join_dataframe_name <- function (df, vec_sep) {
  df_struct <- data.frame(name <- character(), frequency <- numeric())
  
  for (element in vec_sep) {
    column_name <- paste('names.', element, sep='')
    df_struct <- rbind(df_struct, data.frame(
      name=df[nchar(df[, column_name]) > 0, ][, column_name],
      frequency=df[nchar(df[, column_name]) > 0, ]$frequency))
  }
  return (df_struct)
}

group_dataframe_name <- function (df) {
  return (aggregate(df['frequency'], df['name'], FUN=sum))
}

count_ocurrency_letter <- function(df, letter) {
    return (nrow(df[grep(paste('^', letter, sep=''), df$name), ]))
}

sum_frequency_letter <- function(df, letter) {
    return (sum(df[grep(paste('^', letter, sep=''), df$name), ]$frequency))
}

format_number <- function (number) {
  return (format(number, digits=9, big.mark=" ", small.interval=3))
}

vector_sep <- seq(1, 3)

female_data <- read.csv('female_names.csv', header = TRUE)
male_data <- read.csv('male_names.csv', header = TRUE)

split_female_names <- split_dataframe_name(female_data, vector_sep)
split_male_names <- split_dataframe_name(male_data, vector_sep)

# Ejercicio 1.
# Simplemente sacamos la fila donde se encuentra la mayor frecuencia, para femenino y masculino
female_max <- female_data[which.max(female_data$frequency), ]
male_max <- male_data[which.max(male_data$frequency), ]

# Ejercicio 2.
# Ejecutamos la función get_frecuency_range, para separar el gráfico de 5 en 5
female_frequency_range <- get_frecuency_range(female_data, 'female')
male_frequency_range <- get_frecuency_range(male_data, 'male')
female_male_frequency_range <- rbind(female_frequency_range, male_frequency_range)

# Ejercicio 3.
# Ejecutaos nrow para los nombres 1, 2 y 3, al final sumamos los compuestos.
simple_female_names <- nrow(split_female_names[nchar(split_female_names$names.1) > 0, ])
composite_female_names_2 <- nrow(split_female_names[nchar(split_female_names$names.2) > 0, ])
composite_female_names_3 <- nrow(split_female_names[nchar(split_female_names$names.3) > 0, ])
total_female_compound_names <- composite_female_names_2 + composite_female_names_3

simple_male_names <- nrow(split_male_names[nchar(split_male_names$names.1) > 0, ])
composite_male_names_2 <- nrow(split_male_names[nchar(split_male_names$names.2) > 0, ])
composite_male_names_3 <- nrow(split_male_names[nchar(split_male_names$names.3) > 0, ])
total_male_compound_names <- composite_male_names_2 + composite_male_names_3

# Ejercicio 4.
# Se construye un dataframe con los valores calculados en el ejercicio 3.
simple_compound_names <- data.frame(group = c('Nombres femeninos simples', 'Nombres femeninos compuestos', 'Nombres masculinos simples', 'Nombres masculinos compuestos'), value = c(simple_female_names, total_female_compound_names, simple_male_names, total_male_compound_names))

# Ejercicio 5.
# Se crea un dataframe con el conteo de las letras para los nombres femeninos y masculinos
count_letters <- data.frame(letter <- character(), total_female <- numeric(), total_male <- numeric())
for (letter in LETTERS) {
    count_letters <- rbind(count_letters, data.frame(
        letter = letter,
        total_female = count_ocurrency_letter(female_data, letter),
        total_male = count_ocurrency_letter(male_data, letter)))
}
count_letters_revert <- melt(count_letters, id.vars = 'letter', value.name = 'total')

# Ejercicio 6.
# Al igual que el ejercicio 5 se realiza un dataframe y se itera por las letras y se van añadiendo los totales
sum_frequency <- data.frame(letter <- character(), total_female <- numeric(), total_male <- numeric())
for (letter in LETTERS) {
    sum_frequency <- rbind(sum_frequency, data.frame(
        letter = letter,
        total_female = sum_frequency_letter(female_data, letter),
        total_male = sum_frequency_letter(male_data, letter)))
}
sum_frequency_revert <- melt(sum_frequency, id.vars = 'letter', value.name = 'total')

# Ejercicio 7.
join_female_data <- join_dataframe_name(split_female_names, vector_sep)
join_male_data <- join_dataframe_name(split_male_names, vector_sep)

new_female_data <- group_dataframe_name(join_female_data)
new_male_data <- group_dataframe_name(join_male_data)

# Ejercicio 8.
# Organizamos en forma descendente por la frecuencia el nuevo set de datos e imprimimos hasta 10
female_top_10 <- head(new_female_data[order(-new_female_data$frequency), ], 10)
male_top_10 <- head(new_male_data[order(-new_male_data$frequency), ], 10)

# Ejercicio 9.
female_data$frequency5 <- trunc(female_data$frequency * pnorm(5, mean=female_data$mean_age, sd=(female_data$mean_age * .25)))
male_data$frequency5 <- trunc(male_data$frequency * pnorm(5, mean=male_data$mean_age, sd=(male_data$mean_age * .25)))

# Ejercicio 10.
total_maria <- sum(filter(female_data, grepl('MARIA', name) & frequency5 < 5)$frequency5)
total_pilar <- sum(filter(female_data, grepl('PILAR', name) & frequency5 < 5)$frequency5)
total_juan <- sum(filter(male_data, grepl('PILAR', name) & frequency5 < 5)$frequency5)
total_david <- sum(filter(male_data, grepl('DAVID', name) & frequency5 < 5)$frequency5)
```

## Cantidad de nombres femeninos y masculinos con mayor frecuencia

El nombre femenino mas repetido ha sido **`r female_max$name `** con una aparición de **`r format_number(female_max$frequncy)`**, por otra parte el nombre masculino mas repetido ha sido **`r male_max$name `** con una aparición de **`r format_number(male_max$frequncy)`**

## Gráfica de nombres femeninos

```{r, echo = FALSE, message=FALSE, warning=FALSE}
ggplot(data=female_frequency_range, aes(x=mean_age, y=frecuency)) +
  geom_histogram(stat='identity', alpha = .4, color = 'red', fill = 'red', position = 'dodge') +
  labs(title='Media de edades género femenino', x='Media de edades', y='Cantidad de nombres')
```

## Gráfica de nombres masculinos

```{r, echo = FALSE, message=FALSE, warning=FALSE}
ggplot(data=male_frequency_range, aes(x=mean_age, y=frecuency)) +
  geom_histogram(stat='identity', alpha = .4, color = 'blue', fill = 'blue', position = 'dodge') +
  labs(title='Media de edades género masculino', x='Media de edades', y='Cantidad de nombres')
```

## Gráfica combinada

```{r, echo = FALSE, message=FALSE, warning=FALSE}
ggplot(female_male_frequency_range, aes(x=mean_age, y=frecuency, fill=gender)) +
  geom_bar(stat="identity", width=4, position = "dodge") +
  labs(title='Media de edades géneros masculino y femenino', x='Media de edades', y='Cantidad de nombres') +
  scale_fill_manual("Leyenda", values = c("female" = "red", "male" = "blue"), breaks=c("female", "male"), labels=c('Femenino', 'Masculino'))
```

## Nombres compuestos

Los nombres compuestos son aquellos que están formados por dos o mas nombres, se evaluó el listado femenino y masculino de nombres llegando a la siguiente conclusión.

En el listado de nombres femeninos se ha determinado que la cantidad de nombres compuestos es de **`r format_number(total_female_compound_names)`** de los cuales **`r format_number(composite_female_names_2)`** son nombres compuestos por dos nombres y **`r format_number(composite_female_names_3)`** son nombres compuestos por tres nombres

En el listado de nombres masculinos la cantidad de nombres compuestos son de **`r format_number(total_male_compound_names)`**, **`r format_number(composite_male_names_2)`** son nombres compuestos por dos nombres y **`r format_number(composite_male_names_3)`** son nombres compuestos por tres nombres

## Total de nombres simples y compuestos.

```{r, echo = FALSE, message=FALSE, warning=FALSE}
ggplot(simple_compound_names, aes(x='', y=value, fill=group)) + 
  geom_bar(width = 1, stat = 'identity') +
  coord_polar("y", start=0)
```

## Total de nombres por letra.

`r kable(count_letters, col.names=c('Letra', 'Total femenino', 'Total masculino'))`

## Total de nombres que empiezan por la misma letra

```{r, echo = FALSE, message=FALSE, warning=FALSE}
ggplot(count_letters_revert, aes(x=letter, y=total, fill=variable)) +
  geom_bar(stat="identity", position = "dodge") +
  labs(title='Gráfica comparativa de nombres femeninos y masculinos', x='Nombres que empiezan por la letra', y='Cantidad de nombres') +
  scale_fill_manual("Leyenda", values = c("total_female" = "red", "total_male" = "blue"), breaks=c("total_female", "total_male"), labels=c('Femenino', 'Masculino'))
```

## Total de personas con nombres que empiezan por la misma letra
```{r, echo = FALSE, message=FALSE, warning=FALSE}
ggplot(sum_frequency_revert, aes(x=letter, y=total, fill=variable)) +
  geom_bar(stat="identity", position = "dodge") +
  labs(title='Gráfica comparativa de nombres femeninos y masculinos', x='Nombres que empiezan por la letra', y='Cantidad de personas') +
  scale_fill_manual("Leyenda", values = c("total_female" = "red", "total_male" = "blue"), breaks=c("total_female", "total_male"), labels=c('Femenino', 'Masculino'))
```

## TOP 10 nombres femeninos mas comunes

`r kable(female_top_10, col.names=c('Nombre', 'Cantidad'))`

## TOP 10 nombres masculinos mas comunes

`r kable(male_top_10, col.names=c('Nombre', 'Cantidad'))`

## Cantidad de niños con nombres 