---
title: "UEMC R"
author: "Héctor Lozada"
date: "19 de noviembre de 2018"
output:
  pdf_document: default
  html_document: default
---

INFORME A SUAVECITO.ES
======================

El siguiente estudio está basado en los datos publicados por el usuario Miguel Gil en la red social [kaggle](https://www.kaggle.com/).

# Estudio y análisis de datos

Haciendo uso de técnicas de análisis de datos en el lenguaje de programación **R**, se ha determinado:

```{r, echo = FALSE}
library(ggplot2)
female_data <- read.csv('female_names.csv', header = TRUE)
male_data <- read.csv('male_names.csv', header = TRUE)

female_max <- female_data[which.max(female_data$frequency),]
male_max <- male_data[which.max(male_data$frequency),]
```

## Cantidad de nombres femeninos y masculinos con mayor frecuencia

El nombre femenino mas repetido ha sido **`r female_max$name `** con una aparición de **`r format(female_max$frequency, digits=9, big.mark=" ", small.interval=3)`**, por otra parte el nombre masculino mas repetido ha sido **`r male_max$name `** con una aparición de **`r format(male_max$frequency, digits=9, big.mark=" ", small.interval=3)`**

## Gráfica de nombres femeninos repetidos

```{r}
library(ggplot2)
ggplot(data=female_data, aes(female_data$mean_age)) +
  geom_histogram(binwidth = 5, alpha = .4, color = 'red', fill = 'red', position = 'dodge') +
  labs(title='Media de edades género femenino', x='Media de edades', y='Cantidad de nombres')
```
